【裁判字號】    99,抗,748
【裁判日期】    990705
【裁判案由】    不服延長羈押
【裁判全文】
臺灣高等法院刑事裁定                   99年度抗字第748號
抗  告  人  
即  被  告  甲○○
上列被告因妨害性自主罪案件，不服臺灣臺北地方法院中華民國
99年6月8日延長羈押裁定（99年度訴字第402 號），提起抗告，
本院裁定如下：
    主  文
抗告駁回。
    理  由
一、原裁定意旨略以：抗告人即被告甲○○因妨害性自主案件，
    經原審法官訊問後，認被告犯罪嫌疑重大，且有刑事訴訟法
    第101條第1項第1款、第101條之1第1項第2 款情形，非予羈
    押顯難進行審判及執行，有羈押之必要，依法裁定予以羈押
    ，並自民國99年3 月12日起執行羈押。嗣被告之羈押期間，
    將於99年6 月11日屆滿，經原審依法訊問被告後，認原羈押
    之原因依然存在，並為確保審判程序之順利進行，仍有繼續
    羈押之必要，因而裁定自99年6月12日起延長羈押2月等語。
二、抗告意旨略以：伊於案發當時並非自小林髮廊跑出而遭人追
    呼，非現行犯，當警員陳志成依據民眾報案前往64-1號現場
    時，竟以現行犯逮捕伊有誤。且原審審理本案時，檢察官為
    虛偽誇大不實之指訴，稱被告曾因性侵害案件執行有期徒刑
    8 年後再犯本案。被告並未觸、摸被害人Ａ女，Ａ女於原審
    所稱不實。另證人張思安及鍾佩伶經詰問後，皆證稱「沒有
    看見及沒看清楚... 」等語，故被告並無涉嫌重大可言。特
    此狀請撤銷原裁定，更為適當之裁定云云。
三、經查：
  (一)按羈押被告之目的，其本質在於確保訴訟程序得以順利進行
    、或為確保證據之存在與真實、或為確保嗣後刑罰之執行，
    而對被告所實施剝奪其人身自由之強制處分。被告有無羈押
    之必要，法院僅須審查被告犯罪嫌疑是否重大、有無羈押原
    因、以及有無賴羈押以保全偵審或執行之必要，由法院就具
    體個案情節予以斟酌決定，如就客觀情事觀察，法院許可羈
    押之裁定或延長羈押之裁定，在目的與手段間之衡量並無明
    顯違反比例原則情形，即無違法或不當可言。另執行羈押後
    ，有無繼續之必要，仍許由法院斟酌訴訟進行程度及其他一
    切情事而為認定（最高法院46年台抗字第6 號判例參照），
    此乃法律所賦予法院之職權。至於羈押與否之審查，其目的
    僅在判斷有無實施羈押強制處分之必要，並非認定被告有無
    犯罪之實體審判程序，故關於羈押之要件，無須經嚴格證明
    ，以經釋明得以自由證明為已足；而被告實際是否成立犯罪
    ，乃本案審判程序時實體上應予判斷之問題，並非法院裁定
    是否羈押或延長羈押之審查要件。            
  (二)查被告於95年間因犯妨害風化、強制猥褻、強制性交未遂等
    罪，經判處應執行有期徒刑3年6月確定後，於98年12月3 日
    縮刑期滿執行完畢，有本院被告前案紀錄表在卷可稽。詎被
    告於出獄後，基於強制猥褻犯意，於99年1月20日晚上6時52
    分，進入在台北市○○區○○路2 段附近之「小林髮廊」內
    ，自後強行抱住被害人，妨害被害人之行動自由，繼而以雙
    手掐住被害人胸部得逞。嗣被告經店內員工合力制止並驅出
    該店外報警後，執勤員警陳志成獲報前往處理時，陳志成依
    職權告知被告權利，並依現行犯將其逮捕時，被告竟以拳頭
    攻擊陳志成頭部，造成陳志成頭部腫脹及安全帽鏡面破裂、
    眼鏡毀損等犯行，業據證人張思安、鍾佩伶及被害人、陳志
    成證述綦詳，並有遭毀損眼鏡、安全帽之照片在卷可查。經
    原審依法訊問被告後，足認被告犯罪嫌疑重大，有事實足認
    有逃亡之虞，且有事實足認有反覆實施同一犯罪之虞。從而
    ，被告前開羈押之原因及必要性依然存在，原審裁定准許延
    長羈押2 月，要無違反比例原則，經核並無不合。抗告意旨
    雖否認犯行，然羈押與否之審查，其目的僅在判斷有無實施
    羈押強制處分之必要，並非認定被告有無犯罪之實體審判程
    序，其經釋明得以自由證明為已足，觀諸本案相關偵查案卷
    足認被告犯嫌重大，有羈押之原因及必要性。又犯罪在實施
    中或實施後即時發覺者，為現行犯，刑事訴訟法第88條第2
    項定有明文。警員陳志成於案發接獲通報後，隨即趕往案發
    現場，經「小林髮廊」內員工表示，被告剛剛離去，隨即於
    案發現場隔壁發現被告，有職務報告書在卷為憑，被告顯係
    於犯罪實施後即時被發覺，自屬現行犯無誤。從而，被告所
    辯，要無可採。
  (三)綜上，本件延長羈押之法定原因依然存在，且有延長羈押之
    必要。核原裁定無何違反比例原則之處，應認抗告意旨指摘
    原裁定不當，為無理由，予以駁回。
據上論斷，應依刑事訴訟法第412條，裁定如主文。
中    華    民    國    99    年     7    月     5    日
                  刑事第二庭審判長法  官 洪光燦
                                  法  官 楊照男
                                  法  官 李麗玲
以上正本證明與原本無異。
不得再抗告。
                                  書記官 廖婷璇
中    華    民    國    99    年     7    月     6    日

司法院資訊處製作；財團法人民間司法改革基金會備份。
